# 请教陈版主，债务重组下的股权转让会计处理

提问人：yiji2011 时间：2017-04-10 22:42:18
请教陈版主， 2016 年 4 月，A公司（为互联网金融投资公司）、B公司、C公司与甲公司签订《股权转让协议》，收购甲公司持有的目标公司乙公司（互联网金融送审）100%股权，协议约定： 1 、A公司受让目标公司35%股权，B公司受让目标公司40%股权，C公司受让目标公司25%股权； 2 、基于转让方和受让方共同认可的基准日为 2016 年 4 月 30 日的资产负债表和移交固定资产清单，受让方应向转让方支付目标股权转让价款 1 元。（目标公司资不抵债，净资产为-340万元） 3 、基于转让方和受让方共同认可的基准日为 2016 年4 月 30 日的资产负债表，各方同意： （ 1 ）目标公司应收受让方 45 万元，由受让方按照股权转让比例于 2016 年 5 月 15 日前支付至目标公司； （ 2 ）目标公司应付丙公司（目标公司的关联方）人民币 450 万元，由受让让方按照股权转让比例代为支付给丙公司； （ 3 ）
因转让方在本协议签署前已经代目标公司缴纳了签约后目标公司应缴纳的相关税金 50 万元，由受让方按照股权转让比例于 2016 年 5 月15 日前支付至转让方甲公司。 （ 4 ）除（ 1 ）、（ 2 ）、（ 3 ）款外，基于基准日 2016 年 4 月 30 日资产负债表的其他科目维持现状，由目标公司和受让方承继。
A公司上述相关款项均已经支付，请问A公司如何确定收购成本，应该如何进行账务处理？ 在 2017 年，A公司计划处置改股权，需要交纳哪些税金？

回答人：chenyiwei
从你说的情况看，是否属于“承债式收购”？即收购方代被收购方偿还债务和承担费用，据此以象征性对价（如此处的 1 元）取得被收购方的控制权？此处需要明确这些代偿负债和代承担费用今后是否需要由被收购方偿还给收购方，以及预期被收购方是否能够恢复偿债能力？另外，收购的目的是取得其现有的资产和负债，还是仅仅看中其所持有的金融牌照，而将其现有的资产和负债处理干净之后承接一个只包含资质的空壳？